【裁判字號】    98,抗,38
【裁判日期】    980205
【裁判案由】    本票裁定
【裁判全文】
臺灣臺中地方法院民事裁定                98年度抗字第38號
抗  告  人  乙○○
相  對  人  甲○○
抗告人因與相對人間聲請本票准許強制執行事件，抗告人對於民
國97年12月19日本院簡易庭所為之裁定（97年度司票字第11763
號）提起抗告，本院合議庭裁定如下：
    主  文
抗告駁回。
抗告程序費用新台幣壹仟元由抗告人負擔。
    理    由
一、按本票執票人，依票據法第123條規定，聲請法院裁定許可
    對發票人強制執行，係屬非訟事件，此項聲請之裁定，及抗
    告法院之裁定，僅依非訟事件程序，以審查強制執行許可與
    否，並無確定實體上法律關係存否之效力，如發票人就票據
    債務之存否有爭執時，應由發票人提起確認之訴，以資解決
    。（最高法院57年台抗字第76號判例可資參照）
二、本件相對人主張：伊執有抗告人為發票人，如原裁定所示之
    本票一紙，並免除作成拒絕證書，詎屆期提示未獲付款，依
    票據法第123條規定聲請裁定許可強制執行等情，已據提出
    本票一紙為證。原裁定予以准許，即無不合。抗告意旨略以
    ：抗告人因互助會款糾紛，經互助會會員於民國97年11月17
    日要求抗告人抗告人每月須存入新台幣（下同）30萬元至相
    對人及訴外人謝桃蕊、陳完誼開立之共同帳戶，以供會員比
    例分配，相對人及訴外人謝桃蕊、陳完誼並於97年11月18日
    至霧峰鄉農會信用部開立共同帳戶；又相對人於97年11月20
    日至抗告人家中，持已填妥金額金額、日期之本票，要求抗
    告人簽名，並稱簽該本票僅為形式；而抗告人已分別於97年
    11月26日、同年12月2日、同年12月5日存入251,600元、14,
    400元、34,000元至上開帳戶，嗣互助會員要求比例分配，
    惟相對人與陳完誼均不願交出印章提款，致會員無法取得款
    項，相對人聲請本票裁定准予強制執行，顯有不當等語，係
    屬實體上之爭執，應由抗告人另行提起訴訟，以資解決，本
    件非訟事件程序不得加以審究，仍應准許為強制執行之裁定
    。本件抗告為無理由，應予駁回。
三、據上論結，本件抗告為無理由，依非訟事件法第46條、第21
    條第2項、第24條第1項，民事訴訟法第495條之1第1項、第
    449條第1項、第78條，裁定如主文。
中    華    民    國    98    年    2     月    5     日
                  民事第一庭    審判長法  官  張瑞蘭
                                      法  官  陳毓秀
                                      法  官  卓進仕
正本係照原本作成。
如不服本裁定，僅得於收受本裁定正本送達10日內，以適用法規
顯有錯誤為理由，向本院提出再抗告狀（須附繕本一份及繳納再
抗告裁判費新台幣1,000元），經本院許可後始可再抗告，前項
許可以原裁定所涉及之法律見解具有原則上重要性者為限。
中    華    民    國    98    年    2     月    5     日
                                      書記官  賴榮順


司法院資訊處製作；財團法人民間司法改革基金會備份。
